最高法院刑事判決　　　　　　九十六年度台上字第六六五八號
上　訴　人　甲○○
選任辯護人　桑銘忠律師
上　訴　人　乙○○
　　　　　　　　　　樓之6
選任辯護人　林軍男律師
上列上訴人等因違反毒品危害防制條例案件，不服台灣高等法院
台中分院中華民國九十六年八月二十三日第二審判決（九十六年
度上訴字第一五一八號，起訴案號：台灣台中地方法院檢察署九
十五年度偵字第一一五二六號），提起上訴，本院判決如下：
    主  文
上訴駁回。
    理  由
一甲○○、乙○○共同販賣第一級毒品部分
按刑事訴訟法第三百七十七條規定，上訴於第三審法院，非以判
決違背法令為理由，不得為之。是提起第三審上訴，應以原判決
違背法令為理由，係屬法定要件。如果上訴理由書狀並未依據卷
內訴訟資料，具體指摘原判決不適用何種法則或如何適用不當，
或所指摘原判決違法情事，顯與法律規定得為第三審上訴理由之
違法情形，不相適合時，均應認其上訴為違背法律上之程式，予
以駁回。本件上訴人甲○○上訴意旨略稱：(一)原判決宣告將伊（
甲○○）販賣第一級毒品所使用之行動電話一支沒收，對該行動
電話（0000000000號）之ＳＩＭ晶片卡不予沒收，自
有可議。又未將扣案已交付盧春昇之海洛因一小包（驗餘淨重０
．一三公克）依法宣告沒收銷燬，亦屬違法。又原判決適用修正
前刑法第四十七條對伊為論科，亦有違法。(二)原判決理由認定伊
向綽號「阿龍」者購買半錢之海洛因，其重量至多僅為一．八七
五公克，從伊住處查獲之十四包海洛因，其重量達四．一六公克
，足認伊於購入後，加入不明粉末加以稀釋再為分裝出售以牟利
等情。然本案警方查扣之物品，其中並無可供稀釋海洛因之不明
粉末。又警察在盧春昇身上扣押之海洛因一包，淨重為０．一三
公克，純質淨重為０．０五九公克，在伊住處查扣之十四包海洛
因淨重四．一六公克，純質淨重應僅為０．五九公克，二者相加
純質淨重僅為０．六四九公克，此與伊向綽號「阿龍」者購得半
錢海洛因，重量應僅一．八七五公克之重量不相適合。原判決憑
主觀臆測認定伊將購入之毒品加入不明粉末，分裝出售，藉以牟
利，有認定事實不憑證據及理由矛盾之違法。上訴人乙○○上訴
意旨略稱：同案被告甲○○曾經無償轉讓第一級毒品海洛因予伊
（乙○○）施用，證人盧春昇與甲○○亦屬朋友關係。伊主觀上
認甲○○係基於朋友情誼無償轉讓海洛因予盧春昇施用，即同意
代為轉交，伊並無向盧春昇收取價款。原判決捨棄盧春昇於檢察
官偵查中及於第一審之證詞，依盧春昇於警訊時所為不利於伊之
證詞，認定伊有共同販賣海洛因犯行。然伊並未於該次海洛因交
易中獲得任何報酬，甲○○亦未承諾事後給予伊報酬，伊之所為
，應僅構成轉讓第一級毒品罪或幫助販賣第一級毒品罪，原判決
論處伊共同販賣第一級毒品之罪刑，有判決不適用法則或適用不
當，不備理由或理由矛盾之違法等語。
惟查原判決認定上訴人甲○○、乙○○二人（下稱上訴人二人）
有原判決事實欄所載之共同販賣第一級毒品海洛因之犯行，因而
撤銷第一審關於其二人販賣第一級毒品部分之判決，改判仍論處
其二人共同販賣第一級毒品之罪刑（乙○○為累犯），已詳予
明所依憑認定之證據及理由。復就上訴人二人於法院審理中僅供
認甲○○有託乙○○持扣案之一包海洛因轉交予盧春昇之事實，
而否認有共同販賣海洛因予盧春昇之犯行，甲○○辯稱：我未向
盧春昇收取代價，並非販賣海洛因予盧春昇等語。乙○○辯稱：
我原不知甲○○叫我轉交予盧春昇之物品是海洛因，且我沒有向
盧春昇拿取價款等語。認依憑查獲警員湯朝盛、沈正鴻、郭振輝
於檢察官偵查中之所為伊等警員如何於案發現場查獲乙○○交付
扣案一包毒品予盧春昇，盧春昇交付新台幣（下同）一千元予乙
○○，乙○○遇見警員，即將該一千元丟擲地面等情之具結證述
，甲○○、盧春昇於警訊時之供認陳述，佐以扣案即警員於案發
現場從盧春昇口袋搜出扣押，經法務部調查局鑑驗確屬海洛因之
毒品一包（驗餘淨重０．一三公克），以及警員從案發現場地面
所搜獲扣押之錢款一千元（即乙○○向盧春昇收取販賣海洛因之
錢款，乙○○於遇見警察時丟擲地面者）等事證（原判決並已
明上揭證人於偵查中或警訊之證述，因分別符合刑事訴訟法第一
百五十九條之一第二項、第一百五十九條之二規定，得採為證據
之理由），再參酌苟非販賣牟利，甲○○當無甘冒重刑危險，囑
乙○○轉交海洛因毒品予無深厚交情之盧春昇之理，足證上訴人
二人確有原判決事實所載之共同販賣海洛因毒品之犯行，其二人
上揭所辯，以及盧春昇嗣後於偵審中所為有利於上訴人二人之翻
異之詞，均與事實不符。委無足採，亦分別詳理由予以說明、
指駁。又按(一)原審依憑卷內證據，認定乙○○係與甲○○基於共
同販賣海洛因之犯意，分擔販賣海洛因構成要件之行為，因而論
處上訴人二人應構成共同販賣第一級毒品之犯行，自無適用法則
不當之情形。(二)原判決理由以甲○○於警訊時所供認購入之海洛
因重量、價款等事實，以及嗣後於其住處被警察查獲之海洛因重
量、純度等事實，認甲○○有將購入之海洛因加入不明粉末稀釋
分裝之情事，尚難認有何違誤。況縱認該部分理由論述未盡周延
而應予剔除，亦不影響原判決依憑上述事證及理由論定甲○○犯
行之判決結果，依刑事訴訟法第三百八十條規定，自難執以作為
第三審上訴之適法理由。(三)原判決已明經警察扣案之海洛因毒
品一包（驗餘淨重０．一三公克），應於盧春昇所涉持有或施用
第一級毒品案中予以諭知沒收之理由。況原判決未對上訴人二人
宣告沒收該毒品，乃屬對其二人有利之裁判，自亦難執以作為上
訴第三審之適法理由。(四)原判決並未適用刑法第四十七條規定對
甲○○論罪科刑。又甲○○所有0000000000號行動電
話，其ＳＩＭ晶片卡是否亦屬甲○○所有，應依電信公司與行動
電話使用者所定契約而定，原判決因未認定該ＳＩＭ卡為甲○○
所有而未予宣告沒收，亦無不當。上訴人二人對於共同販賣第一
級毒品部分之其餘上訴意旨，係徒憑己見，就原審採證認事職權
之適法行使，及原判決已論斷說明之事項，重複為事實之爭辯，
任指原判決有上訴意旨指摘之違誤，核與法律所規定得為第三審
上訴理由之違法情形不相適合。其二人該部分上訴均違背法律上
之程式，應予駁回。
二甲○○轉讓第一級毒品部分
甲○○就轉讓第一級毒品部分上訴，並未依刑事訴訟法第三百八
十二條規定，於上訴書狀述該部分上訴之理由，遲至本院判決
前，仍未補提出該部分上訴理由書狀，爰合依同法第三百九十五
條後段，駁回該部分上訴。
據上論結，應依刑事訴訟法第三百九十五條，判決如主文。
中　　華　　民　　國　九十六　年　　十一　月　二十九　日
                      最高法院刑事第八庭
                          審判長法官  陳　正　庸
                                法官  賴　忠　星
                                法官  林　開　任
                                法官  宋　　　祺
                                法官  石　木　欽
      本件正本證明與原本無異
                                      書  記  官
中　　華　　民　　國　九十六　年　 十二 　月　　四　　日
                                                      V
